Minutes et répertoires du notaire François NUTRAT, 18 février 1619 - 12 janvier 1622 (étude VIII)
Archives nationales
- Minutes de François NUTRAT, 28 juillet 1601 - 12 janvier 1622; MC/ET/VIII/427 - MC/ET/VIII/607/A
  - Minutes. 1620, janvier - mars, janvier - mars 1620; MC/ET/VIII/603
    - Transport par Pierre de MARILLAC, écuyer sr. de BEAULIEU, demeurant rue Quincampoix à Nicaise de BILLY, conseiller, notaire, secrétaire du Roi, Maison et couronne de France demeurant rue de la Plâtrière, paroisse Saint-Eustache, de six vingts livres 3 s. 8 d. de rente, provenant de la succession de défunts Charles de MARILLAC et Marguerite de GUELDROP, ses père et mère., 14 janvier 1620; MC/ET/VIII/603
      transport de droits; Marillac, Pierre de
    - Inventaire après décès de Françoise Lefebure, femme de Guillaume Gentil, marchand mercier tenant boutique dans la cour du Palais, demeurant cour Saint-Eloy concernant des marchandises de merceries trouvées en sa boutique sise cour du Palais, 17 janvier 1620; MC/ET/VIII/603
      inventaire; Gentil, Guillaume
    - Transaction entre Henry de SAVOIE, duc de GENEVOIS, NEMOURS et CHARTRES, comte de GISORS, marquis de Saint-SORLIN et Saint-RAMBERT, et Anne de LORRAINE, son épouse, demeurant en leur hôtel rue Pavée, à cause de l'héritage de Charles de LORRAINE son père, duc d'AUMALE, fils aîné de défunts Claude de LORRAINE et Louise de BRÉZÉ, son épouse d'une part, et Nicolas HAMELET, procureur du duc Eric de LORRAINE, ci-devant évêque et comte de VERDUN, tuteur de Charles, Henry et François de LORRAINE, d'autre part., 22 janvier 1620; MC/ET/VIII/603
      accord; Savoie, Henry de
    - MÉDECIN (Docteur et professeur du Roi en Médecine) RIOLAN (Jean) rue Saint-Honoré § Constitution à Jean RIOLAN, 23 janvier 1620; MC/ET/VIII/603
      Riolan, Jean
    - LUXEMBOURG (Marie de) duchesse de MERCOEUR, veuve de Philippe-Emmanuel de LORRAINE, demeurant en son hôtel au faubourg Saint-Honoré. § Constitution par Nicolas DANIEL, conseiller du Roi, auditeur en sa chambre des Comptes, trésorier général et procureur de Marie de LUXEMBOURG, à Jean RIOLAN, docteur et professeur du Roi en Médecine, de 1000 £. de rente, moyennant 16 000 livres. (En marge, 1620, 13 avril, ratification de Marie de LUXEMBOURG), 23 janvier 1620; MC/ET/VIII/603
      constitution de rente; Luxembourg, Marie de
    - RIOLAN (Jean) Docteur et professeur du Roi en Médecine, demeurant rue Saint-Honoré, paroisse Saint-Eustache § Constitution par Marie de LUXEMBOURG, représentée par Nicolas DANIEL, son trésorier, à Jean RIOLAN de 1000 livres de rente, moyennant 16000 livres. (En marge: 1620, 13 avril, ratification de Marie de LUXEMBOURG)., 23 janvier 1620; MC/ET/VIII/603
      constitution de rente; Riolan, Jean
    - Quittance de rachat d'une rente constituée le 17 août 1615 par Jacques SIRMOND devant le même notaire, recteur du Collège des Pères et Ecoliers de la Compagnie de Jésus et Pierre MARNAT, procureur du Collège des Pères et Ecoliers de la Compagnie de Jésus fondé en l'Université de Paris, à Nicolas DANIEL, procureur de César, duc de Vendôme., 24 janvier 1620; MC/ET/VIII/603
      quittance
    - COLIGNY (Cleriadec de) gentilhomme de la chambre du Roi, demeurant ordinairement en Bresse, à présent à Paris, logé en l'Ile du Palais, enseigne de l'Aigle d'Or. § Obligation de Cleriadec de COLIGNY gentilhomme de la Chambre du Roi envers Benoît BIDAL, marchand au Palais, bourgeois de Paris, demeurant rue aux Fèves, à présent logé en l'Ile du Palais, 25 janvier 1620; MC/ET/VIII/603
      obligation; Coligny, Clériadus de (1578-1644)
    - Transport par Hercule de ROHAN de ROHAN,duc de Montbazon, pair et grand veneur de France, gouverneur de l'Ile de France, lieutenant général pour le Roi au gouvernement de Nantes, tuteur des enfants qu'il a eus de défunte Madeleine de Lenoncourt à présent logé en son hôtel rue de Bétizy, son épouse, à Marie de LUXEMBOURG, duchesse de MERCOEUR représentée par Nicolas Daniel et Pierre Chappellain; Procuration de Hercule de ROHAN-ROHAN, 29 janvier 1620; MC/ET/VIII/603
      procuration; Rohan-Rohan, Hercule de
    - Titre nouvel par Marguerite Nyobet, veuve de Guillaume de Sainte-Marie, bourgeois de Paris, marchand joaillier envers Alexandre de Vendôme, Chevalier, grand prieur de France en la Commanderie Saint-Jean-de-Latran pour une maison sise rue de la Barillerie, devant l'horloge du Palais, enseigne le Mouton d'or., 31 janvier 1620; MC/ET/VIII/603
      titre nouvel; Vendôme, Alexandre de
    - Partage de biens de défunts François Croiset, notaire au Châtelet, et Claude Franquelin, son épouse, mentionnée à l'inventaire (devant Thaumas et Régnault, le 10 janvier 1602) entre Charles et Jacques Croiset, conseillers, notaires, secrétaires du roi, Nicolas Perrot, conseiller du roi, à cause de Philippe Croiset, sa femme, Marie Croiset, veuve de feu Gilles Fortin, avocat, Geneviève Croiset, veuve de feu Séverin Pineau, chirurgien du roi, et Elisabeth Croiset, veuve de feu Guillaume Nutrat, notaire au Châtelet; consentement, 5 février 1620; MC/ET/VIII/603
      Date de création de la notice: 2005
      partage; Croiset, Charles; Croiset, Elisabeth; Croiset, François (15..-1602); Croiset, Geneviève; Croiset, Jacques; Croiset, Marie; Croiset, Philippe; Fortin, Gilles; Franquelin, Claude; Nutrat, Guillaume; Perrot, Nicolas; Pineau, Séverin; avocat; chirurgien; notaire; secrétaire du roi (Ancien Régime)
    - Vente de maisons sises à Provins par Jeanne ROYER, veuve de Guillaume BOUDIER, messager ordinaire de la ville de Provins à Paris, demeurant rue de la Heaumerie à Paris, à Ayeul BOUDIER, messager ordinaire de la ville de Provins à Paris, demeurant à PROVINS, son fils, de maisons sises à PROVINS, 7 février 1620; MC/ET/VIII/603
      acte de vente
    - Quittance de rachat à Nicolas Henault, docteur en médecine à la Faculté de Paris et y demeurant agissant en son nom comme procureur d'Edme Richer, docteur en théologie, en la faculté de Paris, Grand Maître du collège du cardinal Lemoine par Guillaume MANNORY, bourgeois de Paris, d'une rente constituée (devant même notaire le 26 janvier 1611) en son nom et pour Edme RICHER, grand Maître du collège du Cardinal Lemoine., 8 février 1620; MC/ET/VIII/599
      quittance; Henault, Nicolas
    - Consentement concernant Guillaume Nutrat, notaire au Châtelet au partage de la succession de défunts François Croiset, notaire au Châtelet, et Claude Franquelin, son épouse., 8 février 1620; MC/ET/VIII/603
      ratification; Croiset, François (15..-1602); Franquelin, Claude; notaire
    - DUVAL (Jacques) marchand bourgeois de Paris, demeurant rue Saint-Martin § Inventaire après décès de Jacques DUVAL, à la requête de Jean DUVAL, conseiller du Roi et receveur général des boîtes des Monnaies de France, Pierre DUCHESNE, marchand épicier bourgeois de Paris, à cause de Marie DUVAL, sa femme, Barbe et Elisabeth DUVAL, enfants de Jacques DUVAL, 11 février 1620; MC/ET/VIII/603
      inventaire; Duval, Jacques
    - Mariage de Geneviève Bourgeois, fille de Richard Bourgeois, notaire au Châtelet, et Guillemette Cothereau, sa femme, demeurant rue et paroisse Saint-Séverin, et de Claude Boucot, aussi notaire au Châtelet. Parmi les témoins: Jacqueline Cothereau, veuve de feu Mathurin Nutrat, notaire au Châtelet, tante, et François Cothereau, oncle, Noël Le Semelier, notaire au Châtelet, cousin à cause de Madeleine Sauvage, sa femme (pour la future épouse)., 16 février 1620; MC/ET/VIII/603
      contrat de mariage; Saint-Séverin (rue); Boucot, Claude; Bourgeois, Geneviève; Bourgeois, Richard; Cothereau, François; Cothereau, Guillemette; Cothereau, Jacqueline; Le Semelier, Noël; Nutrat, Mathurin; Sauvage, Madeleine; notaire
    - LA FONTAINE (Jacques de) Ecuyer, à présent logé à Paris § Transport de rentes par la famille PIERRE, d'Amiens, à Jacques de LA FONTAINE, 22 février 1620; MC/ET/VIII/603
      transport de droits; La Fontaine, Jacques de
    - AMIENS § Transport de rente par la famille PIERRE d'Amiens, avec procuration devant notaire d'AMIENS jointe., 22 février 1620; MC/ET/VIII/603
      transport de droits; procuration
    - Quittance de rachat par Philippe DESPORTES, conseiller du Roi en ses conseils d'État et privé, demeurant au faubourg Saint-Germain-des-Prés rue de de Tournon, à Nicolas DANIEL trésorier et procureur (rente constituée le 12 décembre 1605, devant même notaire, par plusieurs bourgeois d'Etables, en Bretagne, et par ladite dame.), 24 février 1620; MC/ET/VIII/603
      quittance; Desportes, Philippe
    - Mise en apprentissage par Robert CHARPANTIER, boulanger au faubourg Saint-Germain-des-Prés, pour 6 ans, de Gervais CHARPANTIER, son fils âgé de 16 ans, chez Servan AMIART, maître couvreur de maisons à Paris, sans aucun débours, 24 février 1620; MC/ET/VIII/603
      contrat d'apprentissage; Charpantier, Robert; Charpantier, Gervais; Amiart, Servan
    - BALLAGNY (Jean) marchand libraire à Paris, demeurant en l'Ile du Palais et Philippe BOURIGUAN, sa femme. § Obligation de Jean BALLAGNY envers Philippe GAULTYER, compagnon imprimeur à Paris, de 176 l. 10 s. pour marchandises de livres. (En marge: plusieurs quittances dudit GAULTYER), 2 mars 1620; MC/ET/VIII/603
      obligation; quittance; Ballagny, Jean
    - LIBRAIRE (marchand) BALLAGNY (Jean) et Philippe BOURIGUAN, sa femme Ile du Palais § Obligation de Jean BALLAGNY, 2 mars 1620; MC/ET/VIII/603
      obligation; Ballagny, Jean
    - Obligation de Jean BALAGNY, marchand libraire à Paris et Philippe Bouriguan, envers Philippe GAULTYER,compagnon imprimeur à Paris de 176 £. 10 s. pour marchandises de livres. (En marge: plusieurs quittances de Philippe GAULTYER), 2 mars 1620; MC/ET/VIII/603
      obligation; quittance; Gaultyer, Philippe
    - Bail pour deux ans, par Antoine Mosles, marchand, maître pelletier, bourgeois de Paris, demeurant au bout du pont Saint-Michel, en la grande place, [paroisse Saint-Séverin], à Louis Moreau, maître peintre et sculpteur, demeurant au Marché neuf, paroisse Saint-Barthélemy, et à Catherine Viollet, sa femme, d'une partie de la maison de l''Image Sainte-Catherine', dans laquelle demeure le bailleur, moyennant un loyer annuel de 230 livres., 4 mars 1620; MC/ET/VIII/603
      Les lieux loués consistent en caves, sellier servant de cuisine, boutique sur rue, grande chambre au troisième étage, avec cabinets et autre petit cabinet au-dessus.
      La cote donnée par l'instrument de recherche imprimé (MC/ET/VIII/599) est erronée; la cote exacte est MC/ET/VIII/603.
      Documents du Minutier central concernant les peintres, sculpteurs et graveurs au XVIIe siècle (1600-1650) [études I à X, 1955 actes], par Marie-Antoinette Fleury, tome I, Paris, S.E.V.P.E.N, 1969, p. 504 (instrument de recherche imprimé dématérialisé, certaines notices sont plus détaillées dans la version intégrale accessible en ligne par la rubrique 'Autres instruments de recherche', voir contexte dans le Plan d’orientation général - Notaires de Paris, guides thématiques du Minutier).
      bail; Saint-Barthélemy (paroisse); Saint-Michel (place); Saint-Michel (pont); Sainte-Catherine (image); Moreau, Louis; Mosles, Antoine; Viollet, Catherine; commerçant; peintre; fourreur; sculpteur
    - Inventaire après décès de Catherine de BAILLON veuve de Jean de Lahure, écuyer de l'archiduc demeurant à l'enclos du Palais, à la requête de Catherine MASSEY, sa fille, veuve de Pierre BARRIN., 7 mars 1620; MC/ET/VIII/603
      inventaire après décès; Baillon, Catherine de
    - Transport par Barthélemy POIRIER, plumassier ordinaire du Roi, à Antoine de VAUCONSAINS, marchand et bourgeois de Paris, de 1612 £. que lui doit François, comte de LA ROCHEFOUCAULD, chevalier seigneur dudit lieu pour vente de marchandises., 9 mars 1620; MC/ET/VIII/603
      acte de vente; La Rochefoucauld, François, comte de
    - Transport par Barthélemy POIRIER marchand plumassier ordinaire du Roi, demeurant sur le Pont-Notre-Dame à Antoine de VAUCONSAINS, marchand bourgeois de Paris, de 1612 livres que lui doit François, comte de LA ROCHEFOUCAULD, pour vente de marchandises., 9 mars 1620; MC/ET/VIII/603
      acte de vente; Poirier, Barthélemy
    - PLUMASSIER ordinaire du Roi POIRIER (Barthélemy) Pont Notre-Dame § Transport par Barthélemy POIRIER, 9 mars 1620; MC/ET/VIII/603
      Poirier, Barthélemy
    - Marché de maçonnerie rue des Vieux-Augustins par Louis MONNARD, maître maçon à Paris demeurant rue du Long-Pont, paroisse Saint-Gervais, à Claude DARBONNE, bourgeois de Paris et Jacques QUETIF, bourgeois de Paris, pour des ouvrages de maçonnerie à une maison rue des Vieux-Augustins, ainsi qu'ils ont été expertisés par Charles CONTESSE, juré maçon à Paris, moyennant 6 l. 10 s. par toise., 11 mars 1620; MC/ET/VIII/603
      marché; Monnard, Louis; Darbonne, Claude; Quetif, Jacques; Contesse, Charles; maçon
    - Consentement [déclaration] par Henry de SAVOIE, marquis de Saint Sorlin, duc de Genevois, Nemours et CHARTRES demeurant en l'hôtel de Nemours rue Pavé comme quoi il consent à ce que son fils François-Paul de SAVOIE, duc de Genevois et de Nemours soit émancipé par justice pour retirer ce qui a été aliéné par lui de son marquisat de Saint-Sorlin le 7 février 1596., 12 mars 1620; MC/ET/VIII/603
      Savoie, François-Paul de
    - Quittance de rachat par Jean Dupuys, notaire au Châtelet, demeurant rue de la Vieille-Draperie, à Catherine Deschamps, veuve de feu François Ballon, procureur en parlement., 16 mars 1620; MC/ET/VIII/603
      quittance; acte de vente; Vieille-Draperie (rue de la); Ballon, François; Deschamps, Catherine; Dupuys, Jean; notaire; procureur de justice (Ancien Régime)
    - FRANQUELIN (Marie) Veuve de François RATHIER, procureur au Châtelet, demeurant rue Vieille-Draperie § Donation par Marie FRANQUELIN à Catherine COURTAT, nièce de défunt François D'ARBONNE, premier mari de Marie FRANQUELIN, 17 mars 1620; MC/ET/VIII/603
      donation; Franquelin, Marie
    - Bail par Louis Hemon,rue de la Vieille-Draperie, maître apothicaire, bourgeois de Paris, comme tuteur de Geoffroy Hemon, fils de défunt Jean Hemon, pour cinq ans,à François Dubois, maître tapissier, d'une maison rue de la Juiverie joignant l'église de la Madeleine dans laquelle le preneur demeure, moyennant 400 £ de loyer annuel., 23 mars 1620; MC/ET/VIII/603
      bail; Hemon, Louis
    - TAPISSIER (Me) bourgeois de Paris DUBOYS (François) rue de la Juiverie § Bail à. .., 23 mars 1620; MC/ET/VIII/603
      bail; Duboys, François
    - DUBOYS (François) maître tapissier, bourgeois de Paris, demeurant rue de la Juiverie § Bail par Louis HEMON, maître apothicaire, pour 5 ans, à .., de la maison où il demeure, moyennant 400 £. de loyer annuel., 23 mars 1620; MC/ET/VIII/603
    - AFFINEUR et DEPARTEUR d'OR et d'ARGENT, (Me) BEYNE (Michel de). .., bourgeois de Paris § Bail par Louis HEMON, maître apothicaire, agissant comme tuteur de Geoffroy HEMON, en lieu et place de défunt. .., 23 mars 1620; MC/ET/VIII/603
      bail; Beyne, Michel de; Hemon, Louis; Hemon, Geoffroy
    - BEYNE (Michel de) maître affineur et départeur d'or et d'argent, bourgeois de Paris § Bail par Louis HEMON, maître apothicaire bourgeois de Paris, agissant comme tueur de Geoffroy HEMON, au lieu et place de défunt. .., 23 mars 1620; MC/ET/VIII/603
      bail; Beyne, Michel de
    - Quittance par Florent Mesnard, maître orfèvre à Nantes, procureur de Pierre Tachet, marchand à Nantes, époux de Marie Ernaud, à Philippe Le Vacher, violon ordinaire de la chambre du roi, et à Jean Hindret, maître gantier-parfumeur, exécuteurs testamentaires de Marie Deshommetz de 150 livres léguées par celle-ci., 31 mars 1620; MC/ET/VIII/603
  - Minutes. 1620, avril - juillet, avril - juillet 1620; MC/ET/VIII/604
    - HÔTEL de NEMOURS rue Pavée, paroisse Saint-André-des-Arts § Marché, par Philippe GAMARD, maître maçon, Sébastien BRUAND, maître charpentier et Georges GILLES, maître couvreur de Maisons, à Henry de SAVOIE, duc de NEMOURS, pour tous les ouvrages de maçonnerie, charpenterie, couverture énumérés au présent marché., 2 juin 1620; MC/ET/VIII/604
      marché; Gamard, Philippe; Bruand, Sébastien; Gilles, Georges; Henri de Savoie, duc de Nemours
    - Partage entre Jacques Belin, notaire au Châtelet, demeurant rue de la Calendre, en son nom et comme procureur de Mathurin Macon, Claude Chantreau et Jacques Barbier, marchands bourgeois de Paris, à cause de Marie, Elisabeth et Geneviève Belin, leurs femmes, tous héritiers de feu Claude Belin, leur père, marchand bourgeois de Paris, et Pierre Pellerin, marchand bourgeois de Paris, à cause d'Isabelle Belin, sa mère, veuve de feu Jean Pellerin, marchand bourgeois de Paris., 2 avril 1620; MC/ET/VIII/604
      partage; Calandre (rue de la); Barbier, Jacques; Belin, Claude; Belin, Elisabeth; Belin, Geneviève; Belin, Isabelle; Belin, Jacques; Belin, Marie; Chantreau, Claude; Macon, Mathurin; Pellerin, Pierre; Pellerin, Jean; commerçant; notaire
    - Inventaire après décès de Robert Choart, maître-brodeur à Paris à la requête de Mathurine Vatin, sa veuve et de Quentin Lefébure, maître-brodeur à Paris, à cause de Marie Choart, sa femme., 4 avril 1620; MC/ET/VIII/600
      inventaire; Choart, Robert
    - Reconnaissance de Jacqueline Cothereau, veuve de Mathurin Nutrat, notaire au Châtelet, demeurant rue et paroisse Saint-Séverin, à Isabelle Croiset, veuve de Guillaume Nutrat, son fils, aussi notaire au Châtelet., 10 avril 1620; MC/ET/VIII/604
      reconnaissance; Saint-Séverin (rue); Cothereau, Jacqueline; Croiset, Isabelle; Nutrat, Guillaume; Nutrat, Mathurin; notaire
    - PATENÔTRIER-BOUTONNIER (Apprentissage) en émail, et maître verrier. § Mise en apprentissage par Anne Gorichon, veuve de Michel Pinguet, maître boulanger, pour 6 ans, de son fils Etienne Pinguet, âgé de 12 ans 1/2, chez Jean Pujot, Me. .., sans aucun débours. (A la suite: 1620, 10 mai, désistement); Nouveau contrat entre les mêmes, sans aucun débours et pour 6 ans., 4 mai 1620 - 9 mai 1620; MC/ET/VIII/604
    - Mise en apprentissage par Pierre Flament,fourbisseur d'épées,serviteur en l'église Saint-Séverin,pour 5 ans, de son fils, Pierre Flament, âgé de 14 ans, chez Henri Aleps,Me. .., sans aucun débours., 4 mai 1620; MC/ET/VIII/604
      contrat d'apprentissage; Flament, Pierre; Aleps, Henri
    - Apprentissage de Pierre Flament chez Henri Aleps, maître fourbisseur d'épées demeurant au bout du pont Notre-Dame, rue Planche-Mibray., 4 mai 1620; MC/ET/VIII/604
      contrat d'apprentissage; Aleps, Henri
    - Apprentissage d'Etienne Pinguet chez Jean Pujot, maître patenôtrier-boutonnier en émail et marchand verrier à Paris, demeurant au bout du Pont-Notre-Dame rue Planche-Mibray au Port-l'Évêque, proche Notre-Dame, paroisse Saint-Christophe.. (A la suite: 1620, 10 mai, désistement)., 4 mai 1620 - 9 mai 1620; MC/ET/VIII/604
      contrat d'apprentissage; Pujot, Jean
    - Mariage de Nicolas Dailleboust, écuyer et de Dorothée de Menthet, l'une des filles d'honneur des duchesses de Mercoeur et de Vendôme, fille de défunt Jean Menthet, écuyer et de Suzanne Hotman (Parmi les témoins: Françoise de Lorraine et les gens de la maison de Mercoeur)., 6 mai 1620; MC/ET/VIII/604
      contrat de mariage; Menteth, Dorothée de
    - Consentement par Henry de Savoie, duc de Genevois, Nemours et Chartres demeurant en son hôtel de Nemours, rue Pavée à ce que Mre Herbin, notaire au Châtelet, remette à Pierre Dreux, conseiller du Roi en son grand Conseil, la somme de 6000 £. déposée par Henry de Savoie entre les mains dudit Herbin, le 31 octobre 1618., 6 mai 1620; MC/ET/VIII/604
      Savoie, Henry de
    - Consentement par Henry de Savoie, duc de Nemours, à ce que maître Herbin, notaire au Châtelet, demeurant rue Sainte-Avoye, paye à Pierre Dreux, conseiller du roi en son grand conseil, la somme de 6000 l. déposée par ledit seigneur aux mains dudit Herbin (par contrat de constitution du 31 octobre 1618)., 6 mai 1620; MC/ET/VIII/604
      ratification; Sainte-Avoie (rue); Dreux, Pierre; Herbin (M.); Nemours, Henri de Savoie (1572-1632, duc de); notaire
    - Délaissement de Suzanne Hotman, veuve en premières noces de Jean de Monteth, écuyer,et en secondes noces d'Antoine Dailleboust à Nicolas Dailleboust, écuyer, sieur de Collonges fils de défunt Antoine Dailleboust et de défunte Marie Genevois. Mariage de Nicolas Dailleboust et de Dorothée de Monthet [Montet] l'une des filles d'honneur des duchesses de Mercoeur et de Vendôme, et fille de ladite Suzanne Hotman., 6 mai 1620; MC/ET/VIII/604
      contrat de mariage; Hotman, Suzanne
    - Apprentissage de Marguerite Mesmin chez Anne Vautier, brodeuse de bourse, demeurant rue de la Draperie, paroisse Sainte-Croix-en-la citée, 7 mai 1620; MC/ET/VIII/604
      contrat d'apprentissage; Vautier, Anne
    - Mise en apprentissage par Michel Mimin, gagne-deniers à Paris, pour un an, de Marguerite Mimin, sa fille, âgée de 10 ans, chez Anne Vautier, brodeuse de bourses, rue de la Draperie à Paris, moyennant 24 livres., 7 mai 1620; MC/ET/VIII/604
      contrat d'apprentissage; Mimin, Michel
    - Quittance de rachat par Pierre Perrault, avocat en la cour de Parlement et Pasquette Le Clerc, sa femme, demeurant rue Saint-Jean-de-Beauvais, 18 mai 1620; MC/ET/VIII/604
      quittance; Perrault, Pierre
    - Vente par Diane de VIVONNE, fille et héritière de défunt Jean de VIVONNE,chevalier seigneur de Bougouin et de Louise de La Chambre demeurant rue du Pélican, paroisse Saint-Eustache à Paris, à Léonnard de COMBE, écuyer, demeurant à Arthenac en Poitou, de la métairie appelée les Grolles, située en la paroisse de MELLERAN en Poitou, moyennant 2500 £., 25 mai 1620; MC/ET/VIII/604
    - Bail par Geneviève Croiset, veuve de feu Séverin Pineau, chirurgien du roi, à Fiacre Jutet, praticien, et Catherine Courieux, sa femme, d'une maison sise rue de la Vieille-Draperie, à l'enseigne de l'Hermine, appartenant à ladite veuve comme héritière de défunts François Croiset, notaire au Châtelet, et Claude Franquelin, ses père et mère., 27 mai 1620; MC/ET/VIII/604
      bail; Hermine (enseigne de l'); Vieille-Draperie (rue de la); Courieux, Catherine; Croiset, François (15..-1602); Croiset, Geneviève; Franquelin, Claude; Jutet, Fiacre; Pineau, Séverin; chirurgien; notaire; juriste
    - Bail par Geneviève Croiset, veuve de Séverin Pineau,demeurant rue du Monceau Saint-Gervais, chirurgien du Roi, héritière de défunts François Croiset, notaire au Châtelet et Claude Franquelin, ses père et mère, pour six ans, à Fiacre Jutet, praticien à Paris et Catherine Courieu sa femme, de la rue de la Vieille-Draperie, maison à l'enseigne de l'Hermine, moyennant 300 £. de loyer annuel., 27 mai 1620; MC/ET/VIII/604
      bail; Vieille-Draperie, rue de la
    - LE SUEUR (Jean) maître orfèvre demeurant sur le Pont-aux-Changeur § Obligation de François BUATIER de MONTJOLY, gentilhomme ordinaire de la maison de NEMOURS, envers .., 27 mai 1620; MC/ET/VIII/604
      obligation; Le Sueur, Jean
    - Obligation de François de Buatier, écuyer sr de Montjoly, gentilhomme ordinaire du duc de Nemours, envers Jean Le Sueur, maître orfèvre à Paris, demeurant sur le Pont-aux-Changeur de 1557 livres six s. pour vente d'un collier de diamants et de perles, d'une paire de pendants d'oreilles, aussi de diamants et d'une chaîne d'or., 27 mai 1620; MC/ET/VIII/604
      obligation; Buatier, François de
    - NEMOURS (Maison de) § Obligation de François de BUATIER, écuyer, sr de MONTJOLY, gentilhomme ordinaire du duc de NEMOURS, demeurant chez Mr VASSART, rue Pavée, paroisse Saint-André-des-Arts, envers Jean LE SUEUR, maître orfèvre, pour différents bijoux., 27 mai 1620; MC/ET/VIII/604
      obligation; Nemours, Maison de
    - CONSEILLER, NOTAIRE et SECRÉTAIRE du Roi, Maison et Couronne de France DU ROLET (Antoine) et Sabine DOUDART, sa femme demeurant près de la porte Saint-Michel § Obligation de Antoine DU ROLET (A la suite 1626, 28 novembre, quittance), 31 mai 1620; MC/ET/VIII/604
      obligation; quittance; Du Rolet, Antoine